# 赔偿客户车位会计处理

提问人：lbwl 时间：2017-04-13 14:39:19
但是这种并没有经济利益流入啊

回答人：chenyiwei
其借方为当初确认赔偿义务时贷记的相关负债。节约了原本需用于赔偿的现金流出，可以认为是间接的经济利益流入。